臺灣高等法院臺中分院刑事判決　　　　　　民國九十一年度上易字第一七三二號
　　上　訴　人
　　即　被　告　乙○○
　　選任辯護人　魏順華
右上訴人因竊盜案件，不服臺灣臺中地方法院中華民國九十一年七月三十日第一審判
決（民國九十一年度易字第一五四四號，起訴案號：臺灣臺中地方法院檢察署民國九
十一年度偵字第九０七三號），提起上訴，本院判決如左：
    主　  文
上訴駁回。
　　事  　實
一、乙○○於民國（下同）八十六年間，曾因竊盜罪，經臺灣新竹地方法院判處有期
    徒刑六月，緩刑五年，並於八十六年七月十七日確定。其於緩刑期間猶不知悔改
    ，復於九十一年五月五日凌晨三時三十分許，駕駛大貨車搭載其弟弟陳建有（業
    經判處罪刑確定在案）行至臺中縣清水鎮○○路五五一號福元大賣場旁停車休息
    時，見該已停止營業無人看守之賣場後門未上鎖，乃與陳建有共同基於意圖為自
    己不法所有之犯意聯絡，兩人一起由該未上鎖之後門進入賣場內（侵入建築物部
    分被害人未提出告訴），竊取各型無熔絲開關十五個、各型電路銅板四十一片、
    並在現場就地拿取客觀上具有危險性可供兇器使用之鐵剪一支，剪取各種不同直
    徑之銅蕊電線六百三十公斤，得手後，將該些物品陸續搬到伊二人所駕乘之前開
    大貨車上，迄當日上午五時許，伊二人正在搬運時適為經過該處之巡邏警員發覺
    可疑，而當場盤查逮獲。
二、案經臺中縣警察局清水分局報請臺灣臺中地方法院檢察署檢察官偵查起訴。
　　理　  由
一、訊據上訴人即被告（下稱被告）乙○○雖矢口否認有何竊盜之犯行，辯稱：當天
    係陳建有趁伊在車上睡覺時，獨自進入賣場內竊取該些物品，伊睡醒後發現，還
    力勸陳建有將該些東西搬回賣場，鐵剪是在現場拿取使用，並無攜帶進去，伊僅
    幫忙搬該物品而已等語。惟查右開事實，業經被告及共犯陳建有於警訊及偵查中
    坦承不諱，被告於被查獲當天在警訊時坦稱：「本件竊案係由我提議進入賣場查
    看，之後我弟弟就跟進來」等語（參偵卷第七頁筆錄），共犯陳建有亦供稱：「
    我們見福元大賣場後門，有三個青少年出入，我就與我哥哥乙○○隨同侵入該賣
    場內，我們各執一支手電筒在賣場內搜尋，見有電纜線一堆，及無熔絲開關和銅
    板一些物品，旁邊還有一支鐵剪，我哥哥就提議，把部分電纜線剪斷捆成一堆，
    和無熔絲開關等物，有價值的搬至大貨車內」等語（參偵卷第九頁筆錄），同日
    檢察官復訊時，被告及共犯陳建有亦均為相同之自白（參偵卷第三三頁筆錄），
    又有警員在現場拍攝照片十幀附卷可稽（參偵卷第十四－第十八頁），該些照片
    內容均係被告對警員陳述如何侵入，如何下手，竊取何物之情形，足徵被告確有
    參與本件竊盜，其在原審及本院翻異前詞，應係前犯竊盜罪尚在緩刑中之故，其
    所辯係卸責之詞，共犯陳建有供稱本件係其一人所為，乃屬迴護被告之詞，均不
    足採信，此外，本件復經曾任職於福元大賣場之甲○○確認該些物品確係該賣場
    所有，且有贓證物責付保管單一份附卷可稽。本件事證明確，被告犯行堪予認定
    。
二、按鐵剪依通常社會觀念，足認為有使人生命、身體、安全發生危險之虞，為可供
    兇器使用之工具，雖被告在犯罪現場拿取鐵剪，亦構成攜帶兇器，核被告所為，
    係犯刑法第三百二十一條第一項第三款之攜帶兇器竊盜罪。被告與共犯陳建有彼
    此間有犯意聯絡及行為之分擔，為共同正犯。原審適用刑法第二十八條、第三百
    二十一條第一項第三款之規定，審酌被告前因竊盜罪尚在緩刑中，不知悔改，再
    犯本案，及所竊之物尚未載走，所生危害非鉅等一切情狀，量處有期徒刑柒月。
    其認事、用法及量刑，均無不當，被告上訴意旨否認攜帶兇器竊盜，並認原審量
    刑過重，指摘原判決不當，為無理由，應予駁回。
三、據上論斷，應依刑事訴訟法第三百六十八條，判決如主文。
本案經檢察官林永義到庭執行職務。
中　　　華　　　民　　　國　　　九十一　 年　　  十一     月     五     日
                                  臺灣高等法院臺中分院刑事第九庭
                                        審判長法　官  陳　筱　珮
                                              法　官  趙　春　碧
                                              法　官　吳　重　政
右正本證明與原本無異。
不得上訴。
                                              書記官　林  育　德
中　　　華　　　民　　　國　　　九十一　 年　　  十一     月     六     日
附錄：
刑法第三百二十一條第一項第三款
犯竊盜罪而有左列情形之一者，處六月以上五年以下有期徒刑：
三、攜帶兇器而犯之者。
                            Ｉ
